臺灣臺中地方法院刑事判決　　　　　　　　　　　　　九十三年度易字第一五０號
　　公　訴　人　臺灣臺中地方法院檢察署檢察官
　　被　　　告　甲○○
右列被告因傷害案件，經檢察官提起公訴（九十二年度核退偵字第二０號），本院判
決如左：
    主  文
甲○○傷害人之身體，處拘役肆拾日，如易科罰金，以佰元折算壹日。
    事  實
一、甲○○與乙○○係同屬臺中市音樂職業工會同事，而甲○○乃為現任工會常務理
    事。於民國九十二年七月三十一日上午十一時許，當甲○○在臺中市○○路三六
    二號之音樂職業工會禮堂內甫主持完會議後，因乙○○衝向前要求甲○○說明為
    何將工會之福利費用刪除，並質疑工會之帳目有問題，因而引起甲○○不滿，遂
    與乙○○發生口角，進而互相拉扯，甲○○並基於傷害人身體之犯意，在該工會
    禮堂內，以拳頭毆打乙○○之腹部，並以腳踢向乙○○之腿部、足部，致使乙○○受有前腹壁紅色傷痕５×５、３×３公分、右大腿後側紅色傷痕２×２公分、
    左小腿後側紅色傷痕６×５公分、右小腿前內側紅色傷痕２×２公分、左踝前內
    側紅色傷痕２×１公分等傷害。
二、案經乙○○訴由臺中市警察局第三分局移送臺灣臺中地方法院檢察署檢察官偵查
    起訴。
    理  由
一、訊據被告甲○○矢口否認有何右揭傷害告訴人乙○○身體之犯行，辯稱：伊並未
    以拳頭、腳傷害告訴人之身體，當日雖曾用腳踢向告訴人，然並未踢中，且隨即
    遭前來勸架之其他會員架開，又之後告訴人仍隨同其他會員一同上車旅遊，看不
    出身上有任何傷勢，不知告訴人身上之傷勢從何而來云云。經查：
（一）右揭被告傷害告訴人乙○○之事實，業據告訴人乙○○迭次於警、偵訊及本院
      審理時指訴歷歷，並有驗傷診斷書一份在卷可稽。而證人丙○○先於偵查中結
      證稱：「我只看到甲○○用腳踢乙○○，踢到他的大腿一下。」等語，復於本
      院審理時結證稱：「：：：兩人（指被告與告訴人）就發生爭執，我親眼看到
      被告用腳往告訴人的大腿踹一下確實有踢到：：：。」、「在車上我有看到告
      訴人腿部有瘀青：：：。」等語，顯見告訴人指稱當日遭被告以腳踢傷腿部一
      節，應非虛構。另證人己○○、丁○○、庚○○等人亦於警詢中證稱：被告與
      告訴人當日確實有發生拉扯及推擠之情事，再參以被告於警詢、偵查中亦坦承
      當日確與告訴人互相拉扯，且有推開告訴人之動作等情（見九十二年度偵字第
      一九五九０號偵查卷第七頁反面、第一九頁），則被告與告訴人當日因發生爭
      執且情緒處於激奮之際，出手拉扯告訴人身體後，並進而以手、腳毆傷告訴人
      ，非不可能。又告訴人指稱當日係在其向被告質疑工會之財務狀況等情後，始
      與告訴人發生爭執一節，亦據證人丙○○、己○○、丁○○、庚○○等人於本
      院審理時結證稱屬實，此與告訴人前揭所述被告為本件傷害犯行之緣由相符，
      益徵告訴人遭毆傷之時間、地點均具直接關連性，是若告訴人當日若非確因遭
      到被告以手、腳毆傷，當無甘冒誣告之罪嫌，而誣指被告上揭傷害之犯行，顯
      見告訴人上揭之指訴，確與事實相符，應堪採信。
（二）又依卷附之驗傷診斷書所載告訴人之檢查結果，其上記載：「前腹壁紅色傷痕
      ５×５、３×３公分、右大腿後側紅色傷痕２×２公分、左小腿後側紅色傷痕
      ６×５公分、右小腿前內側紅色傷痕２×２公分、左踝前內側紅色傷痕２×１
      公分」等語，此與告訴人所述遭被告毆傷部位、程度等情節並無矛盾之處。雖
      被告辯稱該驗傷證明書係於案發後數日始提出，無從證明係案發當日告訴人所
      受之傷勢云云，然告訴人陳稱九十二年七月三十一日當日與被告發生爭執並遭
      被告毆傷後，因認已繳交旅遊活動費用，故強忍傷痛與其他會員一同搭車前往
      旅遊，二日後返回，因適逢星期六、星期日等假日，方遲於同年八月四日始前
      往醫院驗傷，該驗傷診斷書上之傷勢確係告訴人傷害所造成的等語。而證人丙○○、己○○、丁○○、庚○○等人於本院審理時亦均結證稱；告訴人當日與
      被告發生爭執後，確實隨同其他會員搭車前往旅遊二日等語，再參之九十二年
      八月二日、三日確實為星期六、日等假日，則告訴人遲至同年八月四日方至醫
      院驗傷應尚與常理無違，況該驗傷診斷書所載之驗傷日期與告訴人遭被告傷害
      之時間甚為接近，是尚難僅以該驗傷診斷書上之檢驗日期與案發當日不符，即
      遽認告訴人上揭指訴之內容不實在。
（三）雖被告復聲請傳訊證人戊○○、己○○、丁○○、庚○○等人到庭，資以證明
      伊未有傷害告訴人之犯行，然證人丁○○、己○○等人於本院審理時均結證稱
      ：渠等過去之時，被告與告訴人二人已被其他人拉開，之前之情況並未看見等
      語；證人庚○○則結證稱：其趕過去之時，爭執已結束了等語，已足認證人丁○○、己○○、庚○○等人當日並未全程目擊整個案發狀況。另證人戊○○雖
      結證稱：並未看見被告毆打告訴人之行為，且當日之情形被告亦不可能打得到
      告訴人等語，然參之證人戊○○於本院審理時另結證：其當日從廁所出來之時
      ，就看到另外四位證人（指證人丙○○、己○○、丁○○、庚○○）也在告訴
      人、被告身邊等語，顯見證人戊○○當日所見聞之情況應係在證人己○○、丁○○、庚○○之後，則證人己○○、丁○○、庚○○既均未能見聞被告傷害告
      訴人之情節，則證人戊○○當日亦應未能全程目擊整個案發狀況，其證述當日
      並未看到被告傷害告訴人之行為乃屬當然。證人戊○○、己○○、丁○○、庚○○等人既有一段時間未能目擊被告與告訴人間之動態，則渠等在該被告出手
      傷害告訴人之時，未能親眼目擊應屬可能，是尚難僅憑證人戊○○、己○○、
      丁○○、庚○○等人上揭之證言，而據為被告有利之認定。綜上所述，本件告
      訴人之指訴既無矛盾之處，自屬可採，是被告事後否認有何傷害告訴人之情，
      顯屬飾卸之詞，不足採信。本件事證明確，被告之犯行洵堪認定。
二、核被告甲○○所為，係犯刑法第二百七十七條第一項之傷害罪。另公訴人雖於起
    訴事實欄內記載被告尚以拳頭、腳踢打告訴人乙○○，致乙○○背部受有傷痕等
    事實，惟告訴人於本院審理時已陳稱：其背部之傷痕非被告毆打所致，而係其跌
    倒所造成的等語，且證人丙○○亦到庭結證稱：證人己○○前來勸阻被告與告訴
    人之爭執時，因以手頂住告訴人之脖子，致造成告訴人跌倒等語，顯見告訴人於
    驗傷診斷書上所載背部之紅色傷痕，應與被告上揭之傷害行為無關，此外復查無
    其他積極證據足資證明被告有為此部分之傷害犯行，是此部分起訴之犯罪事實應
    屬誤載，併此敘明。爰審酌被告甲○○前未有任何犯罪前科，有臺灣高等法院被
    告全國前案紀錄表一份在卷可稽，素行良好，僅因細故與告訴人發生爭執，且不
    思妥適解決細故爭端，動輒以暴力之激烈方式傷害他人，手段甚為激烈，暨考量
    告訴人受傷之程度、及被告犯後矢口否認犯行，毫無悔意等一切情狀，量處如主
    文所示之刑，並諭知易科罰金之折算標準。
據上論斷，應依刑事訴訟法第二百九十九條第一項前段，刑法第二百七十七條第一項
、第四十一條第一項前段，罰金罰鍰提高標準條例第一條前段、第二條，判決如主文
。
中      華      民      國    九十三    年      四      月      八      日
                              臺灣臺中地方法刑事第四庭
                                    審判長法  官  張  靜  琪
                                          法  官  羅  智  文
                  法  官  王  世  華
右正本證明與原本無異。
如不服本判決，應於判決送達後十日內向本院提出上訴狀，上訴於臺灣高等法院臺中
分院( 須附繕本 )。
                                          書記官
中      華      民      國    九十三    年      四      月      八      日
附錄論罪科刑法條
刑法第二百七十七條第一項：
傷害人之身體或健康者，處三年以下有期徒刑、拘役或一千元以下罰金。
